【裁判字號】    98,訴,1462
【裁判日期】    980612
【裁判案由】    毒品危害防制條例
【裁判全文】
臺灣板橋地方法院刑事判決              98年度訴字第1462號
公  訴  人  臺灣板橋地方法院檢察署檢察官
被      告  甲○○
上列被告因違反毒品危害防制條例案件，經檢察官提起公訴（98
年度毒偵字第1151號），本院依簡式審判程序審理後，判決如下
：
    主    文
甲○○施用第一級毒品，處有期徒刑玖月。扣案第一級毒品海洛
因驗餘淨重零點零壹玖公克，沒收銷燬之；包裹上開海洛因之包
裝袋壹個，沒收之。
    事    實
一、甲○○前因施用毒品案件，經本院以88年度毒聲字第2086號
    裁定送觀察、勒戒，經觀察、勒戒後，因認無繼續施用毒品
    之傾向，於民國88年4 月13日執行完畢釋放出臺灣臺北看守
    所附設勒戒所，並由臺灣板橋地方法院檢察署檢察官以88年
    度偵字第1564號為不起訴處分確定，惟其於前開觀察、勒戒
    執行完畢釋放後5 年內，復因施用第二級毒品，經本院以90
    年度易字第1780號判決判處有期徒刑4 月，如易科罰金，以
    銀元300 元折算1 日確定，於91年5 月3 日易科罰金執行完
    畢（此部分不構成累犯）。其另因施用第一級毒品、竊盜案
    件，經本院分別以95年度訴字第3203號、96年度易字第758
    號判決判處有期徒刑8 月、7 月確定，前開二刑期嗣經本院
    以96年度聲減字第3918號裁定均予以減刑，並定其應執行有
    期徒刑7 月確定（下稱甲刑期）；其復因詐欺案件，經本院
    以96年度簡字第8188號判決判處有期徒刑4 月，減為有期徒
    刑2 月確定，再因施用第一級毒品案件，經本院以97年度訴
    字第1581號判決判處有期徒刑8 月確定，前開二刑期嗣經本
    院以97年度聲字第2331號裁定應執行有期徒刑9 月確定（下
    稱乙刑期），經入監接續執行甲、乙刑期，甫於98年1 月22
    日假釋出監並付保護管束中（保護管束結束日期為98年4 月
    11日，故此部分亦不構成累犯）。
二、詎甲○○仍不知警惕，另基於施用第一級毒品之犯意，於98
    年2 月2 日下午某時許（起訴書略載為98年2 月2 日為警採
    集尿液時起回溯26小時內之某時許），在臺北縣土城市○○
    路上某廟宇廁所內（起訴書略載為不詳處所），以針筒注射
    之方式（起訴書略載為不詳方式），施用第一級毒品海洛因
    1 次。嗣於同日下午2 時50分許，為警在臺北縣土城市○○
    路1 段34號前查獲甲○○，並當場扣得其所有之海洛因（原
    淨重0.021 公克、驗餘淨重0.019 公克）1 包。
三、案經臺北市政府警察局松山分局移請臺灣板橋地方法院檢察
    署檢察官偵查後提起公訴。
    理    由
一、本案被告甲○○所犯係死刑、無期徒刑、最輕本刑為3 年以
    上有期徒刑以外之罪，其於準備程序中就被訴事實為有罪之
    陳述，經本院告知簡式審判程序之旨，並聽取公訴人、被告
    之意見後，經合議庭裁定由受命法官獨任進行簡式審判程序
    審理，合先敘明。
二、上揭犯罪事實，業據被告甲○○於本院準備程序中及審理時
    均坦承不諱，並有搜索扣押筆錄暨扣押物品目錄表1 份及扣
    案物照片2 張附卷可稽，而其為警查獲後，經採集尿液送台
    灣尖端先進生技醫藥股份有限公司囑託鑑定結果，確呈嗎啡
    陽性反應（按海洛因經施用進入人體後，係水解還原成嗎啡
    ，再代謝排出體外，業據行政院衛生署藥物食品檢驗局以73
    藥檢壹字第030221號函文說明綦詳，而為本院辦理施用第一
    級毒品案件職務上所已知），亦有該公司98年2 月18日濫用
    藥物檢驗報告1 份附卷可稽；另同日為警查扣之白色粉末1
    包，經送請交通部民用航空局航空醫務中心鑑驗，原淨重0.
    021 公克、驗餘淨重0.019 公克，檢出海洛因成分，亦有該
    中心98年2 月19日航藥鑑字第0980790 號毒品鑑定書1 份在
    卷可憑，均足以佐證被告自白與事實相符，堪以採信。再被
    告前因施用毒品案件，經本院以88年度毒聲字第2086號裁定
    送觀察、勒戒，經觀察、勒戒後，因認無繼續施用毒品之傾
    向，於88年4 月13日執行完畢釋放出臺灣臺北看守所附設勒
    戒所，並由臺灣板橋地方法院檢察署檢察官以88年度偵字第
    1564號為不起訴處分確定，惟其於前開觀察、勒戒執行完畢
    釋放後5 年內，復因施用第二級毒品，經本院以90年度易字
    第1780號判決判處有期徒刑4 月，如易科罰金，以銀元300
    元折算1 日確定等情，有本院前開刑事判決書及臺灣高等法
    院被告前案紀錄表各1 份附卷可稽，足徵被告係於觀察、勒
    戒執行完畢釋放後5 年內，復因施用第二級毒品經法院判處
    罪刑後，始再為本案施用第一級毒品犯行之事證明確，已非
    屬毒品危害防制條例第20、23條所定之「初犯」或「5 年後
    再犯」情形（最高法院95年度第7 次刑事庭會議紀錄參照）
    ，自應依法論科。
三、核被告甲○○所為，係犯毒品危害防制條例第10條第1 項之
    施用第一級毒品罪。被告為施用海洛因而持有海洛因之低度
    行為，為其施用第一級毒品之高度行為所吸收，不另論罪。
    爰審酌被告前已有因施用第一級毒品經法院判處罪刑之前科
    紀錄，且案發時仍在假釋期間內，有上開臺灣高等法院被告
    前案紀錄表在卷可參，竟猶不思尋求正當之身心發展，再施
    用足以導致精神異常，甚至造成生命危險之海洛因，戕害一
    己之身心健康，對社會治安可能之危害程度非微，惟其於犯
    後尚知坦認犯行等一切情狀，量處如主文所示之刑，以資懲
    儆。末查，扣案海洛因驗餘淨重0.019 公克，係屬查獲之第
    一級毒品，應依毒品危害防制條例第18條第1 項前段規定，
    諭知沒收銷燬之（因檢驗需要而經取用滅失之部分，則不再
    宣告沒收銷燬）；另扣案包裹上開海洛因之包裝袋1 個，係
    用於防止毒品裸露、潮濕，便於攜帶施用，屬被告所有供其
    為前揭施用第一級毒品犯行所用之物，業據被告陳明在卷，
    爰依刑法第38條第1 項第2 款規定，併予宣告沒收之。
據上論斷，應依刑事訴訟法第273 條之1 第1 項、第299 條第1
項前段，毒品危害防制條例第10條第1 項、第18條第1 項前段，
刑法第11條前段、第38條第1 項第2 款，判決如主文。
本案經檢察官陳豐年到庭執行職務。
中    華    民    國    98    年    6     月    12    日
                  刑事第十八庭  法  官  張 兆 光
上列正本證明與原本無異。
如不服本判決，應於判決送達後10日內敘明上訴理由，向本院提
出上訴狀 (應附繕本) ，上訴於臺灣高等法院。其未敘述上訴理
由者，應於上訴期間屆滿後20日內向本院補提理由書「切勿逕送
上級法院」。
                                書記官  曹 秋 冬
中    華    民    國    98    年    6     月    12    日
附錄本案論罪科刑法條：
毒品危害防制條例第10條第1 項
施用第一級毒品者，處6 月以上5 年以下有期徒刑。


司法院資訊處製作；財團法人民間司法改革基金會備份。
